臺北高等行政法院裁定
　　　　　　　　　　　　　　　　92年度訴字第5401號
原　　　告　甲○○
被　　　告　公務人員住宅及福利委員會
代　表　人　蔡祈賢（主任委員）
上當事人間因福利互助金事件，原告不服公務人員保障暨培訓委
員會中華民國92年10月6日92公審決字第224號復審決定，提起行
政訴訟，本院裁定如下︰
  　主  文
原告之訴駁回。
訴訟費用由原告負擔。
　　理  由
一、按行政訴訟法第4條第1項規定：人民因中央或地方機關之違
    法行政處分，認為損害其權利或法律上之利益，經依訴願法
    提起訴願而不服其決定者，得向高等行政法院提起撤銷訴訟
    。而此所謂行政處分，依訴願法第1條及3條第1項規定，係
    指中央或地方機關就公法上具體事件所為之決定或其他公權
    力措施而對外直接發生法律效果之單方行政行為，且以該項
    處分損害其現實之權利或利益者為限；若恐將來有損害之發
    生而預行請求行政救濟，則非法之所許（前行政法院59年判
    字第211號判例參照）。
二、本件原告於民國（下同）七十八年九月一日至八十四年十一
    月一日任職台灣汽車客運股份有限公司（以下簡稱台汽公司
    ）第一運輸處及人事室，任職期間均按月繳交福利互助金，
    嗣原告於八十四年十一月一日至八十八年一月二十一日服務
    於彰化縣立秀水國民中學人事室，八十八年一月二十一日調
    任現職國立彰化師範大學人事室組員。而中央公教人員福利
    互助制度於九十二年一月一日起停辦，並依「辦理中央公教
    人員福利互助金結算作業要點」辦理結算，依該要點第四點
    第一項第七款之規定曾任事業機構人員之福利互助年資，不
    得併計結算，原告認為上開要點之規定致其權益受損，於九
    十二年四月二十一日以電子郵件致被告詢問，曾任台汽公司
    人事室人事人員年資得否採計福利互助金結算年資，及質疑
    台灣省稅務人員互助年資併計結算等疑義。經被告以九十二
    年四月二十八日住福利字第○九二○三○四○三八號書函復
    略以：「台端曾服務於台灣汽車客運股份有限公司，由於該
    單位為事業機構，其福利互助制度係由自行訂定辦法、互助
    補助項目及補助標準辦理。因性質與『中央公教人員福利互
    助辦法』不同，且非該辦法適用範圍，向來均不與一般公教
    人員福利互助年資併計，‧‧‧自不得併計中央公教人員福
    利互助金結算年資。‧‧‧」等語，原告不服，於同年五月
    二十七日提起復審，請求救濟，案經公務人員保障暨培訓委
    員會審議，認原告之權益尚未受損害，其預行請求救濟，於
    法不合，因而為不受理之決定，原告仍不服，遂提起本件行
    政訴訟。
三、經查，本件原告係就行政院所頒「辦理中央公教人員福利互
    助金結算作業要點」之部分內容有疑義請求被告釋示，被告
    爰以九十二年四月二十八日住福利字第○九二○三○四○三
    八號函復如上述，經核被告之函復僅為解答法令之疑義，顯
    不發生具體之法律效果，自不能謂為行政處分，而對之提起
    撤銷之行政救濟程序。縱如原告主張中央公教福利制度自九
    十二年一月一日起停止辦理並依年資辦理結算後，各機關即
    依行政院頒「辦理中央公教人員福利互助金結算作業要點」
    規定辦理福利互助年資結算，結算金業經確定云云，亦須俟
    其福利互助金結算年資送請各該機關人事單位，請求併計是
    項年資遭否准後，始得就該具體之個案據以請求救濟；原告
    預行請求救濟，自非法之所許。是訴願決定，以其訴願程序
    不合法，不予受理，並無不合。原告復對之提起行政訴訟，
    顯非合法，應予駁回。
四、依行政訴訟法第107條第1項第10款、第104條、民事訴訟法
    第95條、第78條，裁定如主文。
中　　華　　民　　國　　94　　年　 　2　　月　 17  　 日
                    第四庭審判長法　官  徐  瑞  晃
                      　　　　　法　官  蕭  惠  芳
                                法　官  李  得  灶
上為正本係照原本作成。
如不服本裁定，應於送達後10日內向本院提出抗告狀（須按他造
人數附繕本）。
中　　華　　民　　國　　94　　年　 　2　　月　 18  　 日
                                書記官  陳  清  容
